【裁判字號】    98,抗,986
【裁判日期】    980929
【裁判案由】    毒品危害防制條例
【裁判全文】
臺灣高等法院刑事裁定                   98年度抗字第986號
抗  告  人
即  被  告  甲○○
                      號
上列抗告人因違反毒品危害防制條例案件，不服臺灣桃園地方法
院中華民國98年8月31日裁定（98年度審訴字第1494號），提起
抗告，本院裁定如下：
    主  文
抗告駁回。
    理  由
一、原裁定略以：被告於本院審理中自白犯行，經檢察官與被告
    、指定辯護人就被告願受科刑之範圍於審判外進行協商，經
    當事人雙方合意且被告認罪後，由檢察官聲請本院改依協商
    程序而為判決，並陳明：就其施用第一級毒品部分，被告願
    受科刑範圍為有期徒刑8月，就其施用第二級毒品部分，被
    告願受科刑範圍為有期徒刑7月，應執行有期徒刑1年1月等
    語，而本院復就所協商合意向被告確定係出於自由意志，是
    本件協商程序並無何違誤之處。又被告、檢察官並未撤銷協
    商合意或撤回協商之聲請，被告協商之意思亦係出於其自由
    意志，另被告亦無其他較重之裁判上一罪之犯罪事實、或法
    院認應諭知免刑或免訴、不受理之情，被告所犯之罪亦為刑
    事訴訟法第455條之2第1項所定得以聲請協商判決者，協商
    判決判處被告之刑度亦係於協商合意範圍內為之，被告上訴
    意旨復未敘明何以符合同法第455條之10第1項但書所列得為
    上訴之法定要件，故其上訴自屬違背法律上之程式，應予裁
    定駁回等語。
二、抗告意旨略以：被告本人有精神身心障礙，法官在法庭協商
    ，被告根本聽不懂；又被告只吃一種藥為何判兩條罪，是不
    是喝美沙冬才驗出兩種藥，爰依法提起抗告云云。
三、按協商判決除有刑事訴訟法第455條之4第1項第1款於本訊問
    程序終結前，被告撤銷協商合意或檢察官撤回協商聲請者；
    第2款被告協商之意思非出於自由意志者；第4款被告所犯之
    罪非第455條之2第1項所定得以聲請協商判決者；第6款被告
    有其他較重之裁判上一罪之犯罪事實者；第7款法院認應諭
    知免刑或免訴、不受理者情形之一，及違反同條第2項法院
    應於協商合意範圍內為判決；法院為協商判決所科之刑，以
    宣告緩刑、2年以下有期徒刑、拘役或罰金為限之規定者外
    ，不得上訴；又原審法院認為上訴為法律上不應准許，應以
    裁定駁回之，刑事訴訟法第455條之10第1項及第362條前段
    分別定有明文。
四、經查本件經檢察官與被告、指定辯護人就被告願受科刑之範
    圍於審判外進行協商，經當事人雙方合意且被告認罪後，由
    檢察官聲請原審改依協商程序而為判決，並陳明就施用第一
    級毒品部分，被告願受科刑範圍為有期徒刑8月，就施用第
    二級毒品部分，被告願受科刑範圍為有期徒刑7月，應執行
    有期徒刑1年1月，而原審復就所協商合意向被告確定係出於
    自由意志，此有原審98年6月30日審判筆錄可憑，被告亦簽
    名確認並表明與檢察官成協商合意係出於自由意志。經原審
    法院告知法律效果後，依雙方合意之刑度，於98年6月30 日
    判決。依法公訴人或被告對於原審之判決均不得提起上訴，
    被告於判決後所為之本件上訴，即屬法律上不應准許且無從
    補正，自應由原審依刑事訴訟法第362條前段規定，裁定駁
    回其上訴，抗告意旨所載，自非可採。本件既查無刑事訴訟
    法第455條之10第1項但書所列協商判決得為上訴之法定要件
    （即有同法第455條之4第1項第1款、第2款、第4款、第6款
    、第7款之情形者），揆諸上開說明，本件要屬不得上訴之
    案件，抗告人上訴自屬法律上不應准許者，原審據此裁定駁
    回抗告人之上訴，經核於法並無違誤，抗告意旨指摘原裁定
    不當，為無理由，應予駁回。
五、據上論斷，應依刑事訴訟法第412條裁定如主文。
中    華    民    國    98    年     9    月    29    日
                    刑事第一庭審判長法  官  葉騰瑞
                                    法  官  王炳梁
                                    法  官  莊明彰
以上正本證明與原本無異。
不得再抗告。
                                    書記官  王韻雅
中    華    民    國    98    年    9     月    29    日


司法院資訊處製作；財團法人民間司法改革基金會備份。
